【裁判字號】    99,家聲,120
【裁判日期】    990428
【裁判案由】    確定訴訟費用額
【裁判全文】
臺灣板橋地方法院民事裁定          99年度家聲字第120號
聲  請  人  甲○○
相  對  人  乙○○
上列當事人間離婚等事件，聲請人聲請確定訴訟費用額，本院裁
定如下：
    主  文
相對人應賠償聲請人之訴訟費用額確定為新臺幣貳萬壹仟零貳拾
元，及自本裁定送達相對人之翌日起至清償日止，按年息百分之
五計算之利息。
聲請人其餘聲請駁回。
    理  由
一、按法院未於訴訟費用之裁判確定其費用者，第一審受訴法院
    於該裁判有執行力後，應依聲請並得依職權以裁定確定之；
    聲請確定訴訟費用額者，應提出費用計算書、交付他造之計
    算書繕本或影本及釋明費用額之證書；依第1 項確定之訴訟
    費用額，應於裁定送達之翌日起，加給按法定利率計算之利
    息。民事訴訟法第91條第1 、2 、3 項定有明文。
二、本件聲請人對相對人訴求離婚等事件，相對人亦提起反訴，
    經本院96年度婚字第386 號判決，本訴部分一部勝訴，其餘
    駁回，反訴之訴駁回，本訴訴訟費用由相對人負擔五分之四
    ，餘由聲請人負擔，反訴訴訟費用由相對人負擔；兩造對於
    第一審判決均有不服，惟就反訴部分並未上訴，僅就本訴部
    分各為一部上訴，嗣後聲請人聲明上訴撤回，亦經相對人當
    庭表示同意（參見臺灣高等法院98年8 月6 日、98年11月24
    日言詞辯論筆錄），並經臺灣高等法院為98年度家上字第25
    號判決上訴駁回，第二審訴訟費用由相對人負擔，全案業於
    99年2 月12日確定在案。
三、聲請人雖主張其所預納之訴訟費用合計新臺幣（下同）31,
    405元（3,000元+23,275元+5,130元），應由相對人負擔云
    云，並提出裁判費收據影本3 紙及計算書為憑，容有誤會，
    茲述如下：
(一)第二審上訴撤回者，視同未上訴，此觀民事訴訟法第463 條
    準用同法第263 條第1 項自明。本件聲請人既將上訴撤回，
    則視同未上訴，而其於上訴撤回前所預納之裁判費，依同法
    第83條第2 項準用同條第1 項前段規定，該上訴之裁判費（
    5,130 元）自應由聲請人自行負擔。
(二)又本件臺灣高等法院所為第二審判決，並未就原判決廢棄，
    自無從新為訴訟總費用裁判之餘地，是故本院所為第一審判
    決依職權所為訴訟費用之裁判，並未失其效力。
(三)經本院調卷審查後，聲請人預納第一審裁判費共26,275元（
    3,000元+23,275元），經裁判由相對人負擔五分之四，即為
    21,020元。從而，聲請人主張相對人應賠償聲請人之訴訟費
    用額計為21,020元之部分，即有理由，應予准許，逾此部分
    之請求，為無理由，應予駁回。並依民事訴訟法第91條第3
    項規定，加給自裁定送達翌日起至清償日止按法定利率即年
    息5%計算之利息。
四、民事訴訟法第91條，裁定如主文。
中    華    民    國    99    年    4     月    28    日
                  家事法庭  法  官  劉大衛
以上正本係照原本作成。
如不服本裁定，應於送達後10日內向本院提出抗告狀，並繳納抗
告費新臺幣1,000 元。
中    華    民    國    99    年    4     月    28    日
                            書記官  高玉彬

司法院資訊處製作；財團法人民間司法改革基金會備份。
